臺灣屏東地方法院民事判決
109年度訴字第784號
原      告  林久妹  
兼
法定代理人  李玉貴  
共      同
訴訟代理人  朱立人律師
被      告  麗緻護理之家

法定代理人  林美杏  

上列當事人間損害賠償事件，本院於民國111年8月22日言詞辯論
終結，判決如下：
    主      文
原告之訴駁回。
訴訟費用由原告負擔。
    事實及理由
一、程序事項：按訴狀送達後，原告不得將原訴變更或追加他訴
    ，但請求之基礎事實同一、擴張或減縮應受判決事項之聲明
    者，不在此限，民事訴訟法第255條第1項第2款、第3款定有
    明文。本件原告起訴時聲明：⒈被告應給付原告李玉貴新臺
    幣116,330元，及自起訴狀繕本送達之翌日起至迄清償日止
    ，按週年利率5%計算之利息。⒉被告應給付原告林久妹500,0
    00元及自起訴狀繕本送達之翌日起至迄清償日止，按週年利
    率5%計算之利息。復於109年08月28日向本院具狀更其聲明
    為：⒈被告應給付原告李玉貴新臺幣104,430元，即自起訴狀
    繕本送達之翌日起至清償日止按年息5％計算之利息。⒉被告
    應給付原告林久妹500,000元及自起訴狀繕本送達之翌日起
    至迄清償日止，按週年利率5％計算之利息。⒊原告願供擔保
    ，請准宣告假執行。核其上開訴之變更、縮減、追加，與上
    開規定相符，應予准許。
二、原告主張：
　㈠、查原告林久妹因被告照護不慎導致「骨折」乙事，依民法
      第544條被告應對李玉貴負損害賠償責任；而依消費者保
      護法第7條第1項及第3項、民法第184條第1項前段、第195
      條第1項，被告應對林久妹負損害賠償責任。
  ㈡、原告李玉貴於107年8月31日與被告簽訂委託照護契約，委
      託被告照護原告林久妹，然108年9月10日下午4點10分家
      屬將原告林久妹接出並於同日下午4點50分接至新機構長
      生安養中心時，經長生安養中心告知原告林久妹左腿有不
      明瘀青而且腳無法打直，建議至骨科檢查後，於同日晚上
      7點家屬隨即帶原告林久妹至茂隆骨科照X光確定原告林久
      妹左骨頸骨折，故原告林久妹於隔日108年9月11日接受人
      工半髖關節置換手術。
　㈢、原告李玉貴與被告簽訂委託照顧林久妹之契約，此契約之
      性質應屬委任契約，而被告受委任照顧原告林久妹，按月
      受有報酬，應以善良管理人之注意義務照顧原告林久妹，
      原告家屬於108年8月4日至被告機構探望林久妹時，林久
      妹尚能正常行走，且於被告之護理紀錄可見至108年9月7
      日林久妹步態仍穩，然至108年9月10日原告家屬辦理轉機
      構後方發現林久妹左骨頸骨折，已如前述。原告林久妹長
      期於被告護理之家照顧，該機構對於入住者之日常照護應
      予特別注意，以避免造成傷害，如不慎造成傷害，亦應立
      即送醫予以妥善之照護。然被告在委託照顧契約期間內竟
      未發現林久妹骨折，亦未進行處理導致延遲送醫，明顯違
      反應付之義務、未盡善良管理人注意義務。
　㈣、原告林久妹因在被告照護期間內發生左骨頸骨折，被告未
      發現、未及時處理亦未通報家屬，導致延誤原告承受多日
      身體痛楚，於接受人工半髖關節置換手術後又於108年9月
      24日因左髖細菌性關節炎等入住寶建醫院，此皆與被告於
      照顧原告林久妹期間未及時處理骨折問題有相當因果關係
      。原告李玉貴因被告照護不慎導致林久妹骨折乙事替原告
      林久妹支出住院等醫療費用共計新台幣（下同）88,399元
      ，依民法第544條規定，被告應對原告李玉貴負損害賠償
      責任。賠償明細為108年9月10日至108年9月19日原告林久
      妹於茂隆骨科醫院接受人工半髖節置換術之醫療費、需專
      人照護之看護費及因此支出之相關門診費、交通費等費用
      。108年9月24日至108年10月10日原告林久妹因左髖細菌
      性關節炎等入住寶建醫院之醫療費、需專人照護之看護費
      、醫療用品等費用。
  ㈤、另就被告於109年9月10日答辯狀所提事項，長生安養中心
      並非拒絕原告林久妹入住，實因長生安養中心並非為照顧
      失智人士之機構，且原告林久妹之身體健康狀況良好會自
      行走動，故建議原告家屬可以轉至被告協助照顧。而原告
      林久妹108年7月4日因為被告人員發現原告林久妹口吐白
      洙及通知合作之寶健醫院救護車前來載至寶健醫院急診，
      因寶健醫院醫師「聽聞」被告所屬人員口頭告知原告林久
      妹之情況而判定為癲癇，因為原告林久妹有照肺部X光並
      未有任何異狀，且肺部是乾淨的，原告林久妹自108年7月
      4日起住院至108年7月11日出院均未有任何「癲癇」之症
      狀。另原告李玉貴知道被告未完成評鑑，所以關於補助一
      開始就知道無法申請。每次去探望原告林久妹，就會詢問
      護理師原告林久妹的狀況，護理師的互動都敷衍帶過。原
      告林久妹在長生安養中心時，家屬去探望時護理師跟家屬
      的互動都良好，原告林久妹自從轉回長生安養中心並，她
      的精神狀況非常良好，健康指數都慢慢恢復到基本值。被
      告說他們對原告林久妹照顧的很好，但在108年9月10號轉
      機構的那一天，於茂隆骨科做的血液檢查有很多都不及格
      。
  ㈥、原告林久妹因被告照護不慎且延遲送醫導致身體受有損害
      ，已詳如前述。關於法人之侵權行為責任，最高法院經由
      徵詢程序達成統一見解，89年5月5日修正施行民法第184
      條規定，於法人亦有適用，並說明「民法關於侵權行為，
      於第184條定有一般性規定，依該條規定文義及立法說明
      ，並未限於自然人始有適用；而法人，係以社員之結合或
      獨立財產為中心之組織團體，基於其目的，以組織從事活
      動，自得統合其構成員之意思與活動，為其自己之團體意
      思及行為。再者，現代社會工商興盛，科技發達，法人企
      業不乏經營規模龐大，構成員眾多，組織複雜，分工精細
      ，且利用科技機器設備處理營運業務之情形，特定侵害結
      果之發生，常係統合諸多行為與機器設備共同作用之結果
      ，並非特定自然人之單一行為所得致生，倘法人之侵權行
      為責任，均須藉由其代表機關或受僱人之侵權行為始得成
      立，不僅使其代表人或受僱人承擔甚重之對外責任，亦使
      被害人於請求賠償時，須特定、指明並證明該法人企業組
      織內部之加害人及其行為內容，並承擔特殊事故（如公害
      、職災、醫療事件等）無法確知加害人及其歸責事由之風
      險，於法人之代表人、受僱人之行為，不符民法第28條、
      第188條規定要件時，縱該法人於損害之發生有其他歸責
      事由，仍得脫免賠償責任，於被害人權益之保護，殊屬不
      周。法人既藉由其組織活動，追求並獲取利益，復具分散
      風險之能力，應自己負擔其組織活動所生之損害賠償責任
      ，認其有適用民法第184條規定，負自己之侵權行為責任
      ，俾符公平。」。原告林久妹長期於被告護理之家接受照
      顧，該機構對於入住者之日常照護應予特別注意，以避免
      造成傷害，如不慎造成傷害，亦應立即送醫予以妥善之照
      護。然被告護理之家於照護期間中造成原告林久妹左股骨
      頸骨折，又隱匿病情延誤送醫，錯失手術治療時機，致原
      告林久妹迄今仍受骨折之痛苦，故爰依民法184條第1項前
      段、民法第195條第1項請求損害賠償500,000元。
  ㈦、次按，從事設計、生產、製造或提供服務之企業經營者，
      於提供商品流通進入市場，或提供服務時，應確保該商品
      或服務，符合尚時科技或專業水準可合理期待之安全性，
      消費者保護法第7條第1項定有明文。又按消費者保護法對
      於商品或服務既未加以定義，倘企業經營者提供之商品或
      服務攸關消費者健康與安全之確保，為促進國民消費生活
      安全及其品質，即應有本法之適用；另而所謂企業經營者
      ，係指以設計、生產、製造、輸入、經銷商品或提供服務
      為營業者。本件被告為麗緻護理之家，有收取費用，而提
      供簽約之相對人包括生活服務、休閒服務、諮詢服務及其
      他必要之醫療照顧等，有委託養護契約1份可稽，故被告
      應屬消費者保護法第7條第1項所稱之企業經營者，而有消
      費者保護法第7條之適用（參照臺灣高等法院臺中分院105
      年度重上字第258號、臺灣高雄地方法院民事判決95年度
      訴字第1231號）。承上，被告為消費者保護法(下稱消保
      法)第7條第1項所稱之企業經營者，有消保法第7條之適用
      ，而原告林久妹接受被告護理照顧之服務，屬同法第2條
      第1款之消費者。原告林久妹因生活起居無法自理，而長
      期於被告機構接受照顧，被告機構對於入住者之日常照護
      時應予特別注意，以避免造成傷害，如不慎造成傷害，亦
      應立即送醫予以妥善之照護。然被告護理之家於照護期間
      造成原告左股骨頸骨折，又隱匿病情延誤送醫，錯失手術
      治療時機，致原告林久妹迄今仍受骨折之痛苦，被告所提
      供之照護服務顯然不符合應有之專業水準，依消保法第7
      條第3項之規定為無過失責任，被告應負賠償責任，縱認
      被告並無過失，則原告林久妹於被告機構接受照護，無端
      出現骨折傷害，被告亦應依消保法之規定負賠償責任。
  ㈧、末查，108年7月4日原告林久妹因吸入性肺炎住院，被告告
      知原告家屬：「久妹診斷癩癇。腦部斷層說無腦出血。」
      ，然被告並未提供癲癇之診斷證明或紀錄，亦未向原告家
      屬說明是否有開立抗癲癇藥物、是開立何種抗癲癇藥物（
      因某些抗癩癇藥物可能引發皮膚疹)給原告林久妹等事宜
      。108年9月7日被告告知原告家屬：「阿嬤右大腿疑似抓
      癢抓到破皮，寶健醫師有看過，疑似天氣變化引起濕疹」
      。108年9月10日原告家屬將原告林久妹轉至新機構長生安
      養中心之後，長生安養中心告知原告家屬他們發現原告林
      久妹身上有多處圓癬、左腿有不明瘀青而且腳無法打直等
      事。108年12月4日原告林久妹因藥物疹住院至同年12月11
      日。因某些抗癲癇藥物可能引發皮膚疹，而被告並未提供
      癲癇之診斷證明或紀錄，亦未向原告家屬說明是否有開立
      抗癲癇藥物、是開立何種抗癲癇藥物等事，倘原告林久妹
      明明沒有癲癇，被告卻讓原告林久妹吃抗癲癇藥導致皮膚
      疹及藥物疹，即有違反照護義務及侵權行為，故原告李玉
      貴可依民法544條請求替原告林久妹支出之醫藥費及住院
      費等費用共16,031元，而原告林久妹可依民法184條第1項
      、第195條第1項、消費者保護法第7條第3項請求損害賠償
      。而又倘原告身上有多處癬係因被告養護環境或照護不周
      （例如未定時替原告林久妹翻身）有關，則原告李玉貴可
      依民法544條，原告林久妹可依民法184條第1項、第195條
      第1項、消費者保護法第7條第3項請求損害賠償等語。
  ㈨、並聲明：
　　⒈被告應給付原告李玉貴104,430元及自起訴狀繕本送達之翌
      日起至清償日止，按年息百分之五計算之利息。
　　⒉被告應給付原告林久妹500,000元及自起訴狀繕本送達之翌
      日起至清償日止，按年息百分之五計算之利息。
三、被告則以：
　㈠、原告林久妹自107年8月31日入住被告機構時即有失智狀況
      ，且入住前家屬即告知原告林久妹有躁動狀況，因其他養
      護中心（即長生安養中心並）拒絕其入住，因原告林久妹
      有失智及偷跑外出行為，始轉入被告機構。一年多來，原
      告林久妹在被告人員用心照護之下，身體狀況相當穩定。
      因家屬工作忙碌不常來探訪，對於原告林久妹在被告之生
      活情形，被告亦不時透過line群組向家屬即原告李玉貴告
      知了解。108年7月4日原告林久妹因癲癇造成吸入性肺炎
      住院經寶健醫院（被告合作簽約醫院，原告李玉貴簽約時
      同意之）診斷為癲癇之後，原告李久妹即有下肢無力的症
      狀，此有寶健醫院出具之診斷證明1紙及寶健醫院醫療巡
      診之醫囑在卷可查，被告護理人員遵照醫生之指示，按時
      依照醫囑給原告林久妹服用藥物，且提供輪椅給原告林久
      妹使用，並無任何疏失之處。原告林久妹因躁動狀況被告
      對其約束，但又因失智之由，常自行掙脫又無按叫人鈴，
      然自入住以來，被告一直用心照顧從未有跌倒的情形。
  ㈡、因被告甫成立尚未完成評鑑故其無法獲得公托補助，108年
      7月29日因其下肢無力在家屬的要求及陪同下前往署立屏
      東醫院身心科進行評鑑。原告李玉貴於108年9月10日取得
      原告林久妹之鑑定資格後即告知被告，欲轉往長生安養中
      心安置並領取補助費用，非起訴狀所載係因吸入性肺炎診
      斷出癲癇以及濕疹原因轉出被告機構。108年9月10日出院
      前二天家屬來電告知將帶走原告林久妹但未告知確切時間
      離開。9月10日早上8時許，照護人員為原告林久妹洗澡時
      （洗澡方式坐便盆椅，由二位工作人員協助）。照護人員
      發現原告林久妹無法站立且稱腳會痛，但因原告林久妹失
      智，無法確切表達是那一隻腳，護理人員從外觀身體檢查
      ，並無任何外傷或紅腫等情形，隨即在照護人員扶持之下
      走回房間，原告林久妹未再表示疼痛。被告立即再以line
      告知家屬但家屬皆無回應，此有被告之護理資料及line之
      對話截圖可資證明。9月10日下午，原告李玉貴含同另一
      位家屬來被告機構接原告林久妹轉住長生養護之家，由被
      告之護理師進行交接，在交接過程原告林久妹並無喊痛，
      否則家屬豈會不知。又倘若有起訴書所言，原告林久妹雙
      手有乾掉糞便，接手之家屬在交接時以及車上，豈可能沒
      有聞到或看到，卻要到了長生養護之家後，方由長生護理
      人員發現手上有糞便之情，實不符常理。
  ㈢、原告李玉貴質疑原告林久妹皮膚問題，被告於第一時間即
      與家屬LINE群組告知，但三位家屬皆已讀不回，也沒撥電
      話至被告詢問，但被告第一時間於9月7日寶健醫院醫生巡
      診時，即告知巡診醫生，醫生表示是因天氣關係所致，有
      開立藥膏給予塗抹，這些皆在家屬群組中有告知，9月9日
      藥膏使用完畢，也有告知家屬即帶往張簡皮膚科就醫，此
      均有醫護聯繫單及藥單可為佐證。依衛福部所發表之文章
      ，女性於停經之後，容易罹患骨質疏鬆，原告林久妹有嚴
      重之躁動之情形，其骨折是何種原因發生，不得而知。被
      告照護人員配置為照護員1:5護理人員1:15皆符合相關法
      令規定，每月由寶健醫院醫生前來駐診(神經內科/內分泌
      科）。綜上，被告在照護人員的配置、環境均符合法規，
      且在照護原告林久妹已盡善良管理人之責，並無任何疏失
      。原告二人並無舉證證明林久妹係因被告照顧疏失所致等
      語以資答辯。並聲明：原告之訴駁回。
四、得心證之理由：
　　原告主張被告照護不當，致原告林久妹患有圓癬、轉院時雙
    手都是大便且髒汙、導引誤判為癲癇、致骨折併延誤就醫等
    情。經查：
  ㈠、圓癬部分經寶建醫院函覆乃係治療藥物所引發，且此過敏
      現象無從預防預測，有寶建醫院回函在卷可查(見本院卷
      二第66頁)，故原告林久妹罹患圓癬部分，實無從歸責於
      被告；又診斷時醫師雖會參照病患及病患照護人員自述病
      患之情形，然就疾病之診斷仍係由醫師經由診察後判定，
      倘病患並無該等症狀，縱病患及病患照護人員為相關之陳
      述，醫師亦無從為該等疾病之診斷，醫師之診斷結果，並
      然為醫師自行之判斷，故原告主張因被告之誤導導致原告
      林久妹遭診斷為癲癇部分，尚不可採。關於原告認被告照
      護疏失致原告林久妹於轉院時身上有大便髒汙部分，據承
      接照護之證人即長生機構人員陳玉枝於本院證稱：指甲有
      點髒、指縫有些垢、身體是清潔的、乾淨沒有異味等語(
      見本院卷第45頁反面)，故原告此部分所稱亦反於事實。
  ㈡、關於被告是否有照護不當致骨折併延誤就醫部分：
　　⒈消保法部分：
　　  ⑴、按當事人主張有利於己之事實者，就其事實有舉證之
          責任。民事訴訟法第277條前段定有明文。次按從事
          設計、生產、製造商品或提供服務之企業經營者，於
          提供商品流通進入市場，或提供服務時，應確保該商
          品或服務，符合當時科技或專業水準可合理期待之安
          全性。所謂商品或服務符合當時科技或專業水準可合
          理期待之安全性，應就商品或服務之標示說明、商品
          或服務可期待之合理使用或接受、商品或服務流通進
          入市場或提供之時期等情事認定之。消費者保護法第
          7條第1項、消費者保護法施行細則第5條第1項分別定
          有明文。又按企業經營者主張其商品於流通進入市場
          ，或其服務於提供時，符合當時科技或專業水準可合
          理期待之安全性者，就其主張之事實負舉證責任。消
          費者保護法第7條之1亦有明文。另按依民法第184條
          第1項前段規定，因故意或過失，不法侵害他人之權
          利者，負損害賠償責任。上開類型侵權行為之成立，
          係以行為人具備歸責性（故意或過失）、違法性（不
          法），並不法行為與權利受損害間有相當因果關係為
          要件（最高法院110年度台上字第843號判決參照）。
　　  ⑵、我國消保法第7條規定：「從事設計、生產、製造商品
          或提供服務之企業經營者應確保其提供之商品或服務
          ，無安全或衛生上之危險（第1項）。商品或服務具
          有危害消費者生命、身體、健康、財產之可能者，應
          於明顯處為警告標示及緊急處理危險之方法（第2項
          ）。企業經營者違反前二項規定，致生損害於消費者
          或第三人時，應負連帶賠償責任。但企業經營者能證
          明其無過失者，法院得減輕其賠償責任（第3項）。
          」消保法將商品與服務併列，統一規定企業經營者就
          其所設計、生產、製造之商品或其所提供之服務具有
          安全或衛生上之危險，致生損害於消費者或第三人時
          ，應就其所生損害負賠償責任。準此，本院雖不認同
          服務應予商品課與同樣責任，然消保法既已如此明文
          規定，則我國法上商品責任與服務責任法制，具有共
          通之法律政策，適用相同之構成要件及法律效果。而
          關於商品之範圍，消保法施行細則第4條設有定義性
          規定，惟關於服務之範圍則無明文規定，是任何具有
          一定經濟價值之勞務供給，理論上均應包括在服務之
          範圍內。是本件原告與被告簽訂照護契約，於告付費
          取得被告提供之照護服務，故被告提供服務即有消保
          法之適用，先予敘明。
　　  ⑶、承上，成立消保法服務責任之構成要件包含：「企業
          經營者提供服務」、「提供的服務欠缺安全性」、「
          侵害消費者或第三人之生命、身體、健康或財產」、
          「服務欠缺安全性與致生損害需有因果關係」等。其
          中提供的服務是否欠缺安全性，應是被告提供之照護
          服務是否欠缺當時科技或專業水準可合理期待之安全
          性而定。
　　  ⑷、依照兩造所簽訂之委託照護契約書(見本院卷一第11至
          15頁)，其中載明被告須提供之服務包含生活胡務、
          休閒婦誤、專業等服務，詳細內如容本院卷一第16頁
          反面至第17頁之附件二(含生活服務、休閒服務、社
          工輔導或相關社會福利諮詢、護理服務、醫療服務、
          營養服務、住民衛教與醫療保健指導)。其中與本案
          有關者為護理服務、醫療服務。
　　  ⑸、原告於108年9月10日轉院後發現原告林久妹骨折，且
          經茂隆骨科醫院函覆骨折非108年9月10日就診當日發
          生(有茂隆骨科醫院110年9月26日函)，故原告認應係
          在被告機構內發生，而認被告應依消保法負責。然查
          ：消保法雖對於企業經營者採取無過失責任之要求，
          但並非依但有事發生，企業經營者均需一概吞下負責
          ，企業經營者是否需依照消保法負責，仍需視其提供
          之服務是否欠缺安全性，其服務欠缺之安全性與損害
          發生有無因果關係，而非包山包海任何事均應由企業
          經營者買單。而原告並未舉證說明被告提供之服務究
          竟何處欠缺安全性，及被告所其提供之照護服務何處
          欠缺當時科技或專業水準可合理期待之安全性，僅單
          純陳述原告林久妹確實有骨折此一兩造所不爭執之事
          實，然骨折之原因眾多，除跌倒外，老年人因骨質脆
          弱，縱無跌倒亦可能因單純碰撞或其他因素致骨折。
          倘若無曾得知原告林久妹骨折之原因，實無從查證被
          告究竟何種服務欠缺安全性。而原告既未提出被告機
          構內所提供之何處場地不安全恐致原告林久妹骨折，
          而本院審視原告所出之對話紀錄(見本院卷一第69至9
          1頁)、護理紀錄(見本院卷一95至103頁)，可知被告
          不定時會拍攝照片，原告林久妹皮膚變化也是被告發
          現，並協助就醫，並於護理紀錄內紀錄原告林久妹心
          情、狀態、食慾、身體狀況，因認被告對於原告林久
          妹身體變化尚認及時發現，且無延誤告知家屬之情形
          ，從上述資料中尚難看出被告有何照護服務欠缺當時
          科技或專業水準可合理期待之安全性之處，故亦無從
          推導出被告之服務與原告林久妹所受傷害間有何因果
          關係。
　　  ⑹、原告雖主張：骨折多日均未發現並協助就醫，故被告
          有延誤告知之缺失云云。然根據護理紀錄108年8月28
          日至108年9月7日均記載步態穩，並有記載下肢肌力
          ，可見被告對於原告林久妹並無疏忽照顧之情；又其
          中108年9月8日尚有踢照服員之情形，及雙下肢肌力4
          -5分；及108年9月9日觸摸無壓痛，雙下肢肌力4分(
          見本院卷一第102頁)，可見被告確實已提供一般且合
          理之照護服務，而按護理紀錄記載當時原告林久妹並
          無需要通報家屬之情況，被告未通知就醫自屬當然。
          而至108年9月9日11:30則記載步態尚穩、同日21:30
          則記載雙下肢乏力，若未改善需就醫診視，家屬可接
          受(見本院卷一第103頁)，本院衡酌護理紀錄製作當
          下，並無從得知將可能有本件訴訟，故其內容應可採
          認為真，是據護理紀錄記載，原告林久妹先前既尚能
          踢照護員，且觸摸無壓痛，當時亦無何異狀需要告知
          家屬，復經被告發現雙下肢乏力，被告既於發現之第
          一時間告知家屬，是認被告提供之服務，並無不妥之
          處。
　　⒉民法侵權行為部分：
　　　⑴、因故意或過失，不法侵害他人之權利者，負損害賠償
          責任，民法第184條第1項前段定有明文。是構成侵權
          行為，首先須有故意或過失之加害行為，此包括積極
          作為及消極不作為。
　　　⑵、然查：
　　　　①、原告始終未指出被告究竟有何積極侵害行為，加以
            被告已提供適時照護，並已告知可能需要就醫之情
            事，業如前述，故亦難人有何消極不作為之加害行
            為。
　　　　②、至原告主張因被告致延誤就醫部分，被告除業已告
            知需觀察或就醫，且原告林久妹之傷勢縱於骨折當
            日就前往就醫，治療方式亦相同，修復及專人照顧
            之時間亦不會縮短等情，業據茂隆骨科函覆在卷，
            有茂隆骨科111年3月28日函(見本院卷二第65頁)，
            是亦難認被告就此部分對原告林久妹有何侵害結果
            。
　　⒊民法債務不履行部分：
      ⑴、因可歸責於債務人之事由，致為不完全給付者，債權
          人得依關於給付遲延或給付不能之規定行使其權利。
          因不完全給付而生前項以外之損害者，債權人並得請
          求賠償，民法第227條定有明文。所謂稱債務不履行
          者，意指債務人未依債之本旨而履行債務者而言，本
          於法律不責不能之原則，債務人之未依債務本旨給付
          ，而依法應負法律責任者，以其可歸責者為限；如其
          債務人為不可歸責者，從有未能依債之本旨履行債務
          ，法律上亦無責任。
      ⑵、原告固以原告林久妹在被告機構中因不明原因受有骨
          折，而認被告有債務不履行之情形應付不完全給付之
          責任。惟承上開說明，債務不履行仍依以債務人具有
          可歸責之事由為前提。被告所經營者為長者照護之安
          養中心，現實上長者隨連年齡進展，本即會伴隨老化
          而有各種難以預料之情形，固尚難以長者之狀態相較
          於入住時為差，即認安養中心有債務不履行之情事，
          仍應以照護中心有違反契約之可歸責事由時，始得依
          不完全給付責任要求其負起賠償責任。而本件被告既
          已依照兩造簽訂之契約提供各項服務前已多次述及，
          是原告林久妹雖確有骨折，然在骨折之原因不明之情
          況下，原告並未指出究竟被告何處未盡善良管理人之
          注意義務有可歸責事由，致生上開結果，自難以認定
          被告久和債務不履行之處。
五、綜上所述，本件原告依消保法、民法侵權行為及債務不履行
    之法律關係，請求被告給付如訴之聲明所示之金額，均為無
    理由，應予駁回。
六、本件事證已臻明確，兩造其餘之攻擊防禦方法，經審酌後，
    認與判決基礎之事實及結果並無影響，爰不一一贅述，併此
    敘明。
據上論結，本件原告之訴為無理由，依民事訴訟法第78條，判決
如主文。
中　　華　　民　　國　　111 　年　　9 　　月　　12　　日
                  民事第三庭    法　官　薛侑倫
正本係照原本作成。
如對判決上訴，須於判決送達後20日內向本院提出上訴狀，其未
表明上訴理由者，應於提出上訴後20日內向本院補提理由書狀（
均須按他造當事人之人數附繕本）。
如委任律師提起上訴者，應一併繳納上訴審裁判費。
中　　華　　民　　國　　111 　年　　9 　　月　　12　　日
                                書記官  沈詩雅